臺灣新竹地方法院刑事判決
110年度易字第84號
公  訴  人  臺灣新竹地方檢察署檢察官
被      告  呂昆樺


上列被告因竊盜案件，經檢察官提起公訴（109年度偵字第13107
號），被告於本院準備程序中，就被訴事實為有罪之陳述，經本
院告知簡式審判程序意旨，並聽取公訴人及被告之意見後，本院
裁定依簡式審判程序審理，並判決如下：
    主      文
呂昆樺犯攜帶兇器竊盜罪，處有期徒刑參月，如易科罰金，以新
臺幣壹仟元折算壹日。緩刑貳年。扣案之小剪刀壹把沒收。
    事實及理由
一、本件犯罪事實及證據，除證據並所犯法條欄一、第3行關於
    「及現場照片」之記載應予刪除；證據部分應補充「交易明
    細（重印）1份（見偵卷第34頁）」、「被告呂昆樺於本院
    審理時之自白（見本院卷第41頁）」外，餘均引用檢察官起
    訴書之記載（如附件）。
二、論罪科刑：
  ㈠按刑法第321條第1項第3款之攜帶兇器竊盜罪，係以行為人攜
    帶兇器竊盜為其加重條件，此所謂兇器，其種類並無限制，
    凡客觀上足對人之生命、身體安全構成威脅，具有危險性之
    兇器均屬之，且祇須行竊時攜帶此種具有危險性之兇器為已
    足，並不以攜帶之初有行兇之意圖為必要。經查，被告呂昆
    樺於行竊時使用之小剪刀，其刀剪部分屬金屬材質，呈尖銳
    狀，顯具有相當之危險性，客觀上足以對人之生命、身體、
    安全構成威脅，核屬兇器無訛。
  ㈡是核被告所為，係犯刑法第321條第1項第3款之攜帶兇器竊盜
    罪。
　㈢按犯罪之情狀顯可憫恕，認科以最低度刑仍嫌過重者，得酌
    量減輕其刑，刑法第59條定有明文。蓋刑事審判旨在實現刑
    罰權之分配的正義，故法院對有罪被告之科刑，應符合罪刑
    相當之原則，使輕重得宜，罰當其罪，以契合社會之法律感
    情，此所以刑法第57條明定科刑時應審酌一切情狀，尤應注
    意該條所列10款事項以為科刑輕重之標準，並於同法第59條
    賦予法院以裁量權，如認犯罪之情狀可憫恕，認科以最低度
    刑仍嫌過重者，得酌量減輕其刑，俾使法院就個案之量刑，
    能為適當之斟酌。而刑法第59條之所謂犯罪之情狀，應審酌
    其犯罪有無可憫恕之事由，即有無特殊之原因與環境，在客
    觀上足以引起一般同情，暨宣告法定低度刑，是否猶嫌過重
    等因素，以為判斷。經查，本件被告所為攜帶兇器竊盜犯行
    ，損及他人財產權，固應非難；惟被告始終坦承上開犯行，
    且其所竊得之物，均已由告訴人呂承鈞領回，有贓物認領保
    管單1份附卷可考（見偵卷第26頁），犯罪所生危害業已減
    低，而攜帶兇器竊盜罪之最輕法定本刑為有期徒刑6月，本
    件就被告客觀之犯行與主觀之惡性加以考量，應屬法重而情
    輕，有堪資憫恕之處，在客觀上當足以引起一般人之同情，
    爰依刑法第59條規定酌減其刑。
　㈣爰以行為人之責任為基礎，審酌被告欠缺尊重他人財產法益
    之觀念，造成他人財產損失，危害社會治安，法治觀念偏差
    ，所為實不足取；惟念被告坦承犯行之犯後態度，且其所竊
    取之物，均已由告訴人領回，業如前述，犯罪所生危害已有
    減低；兼衡被告所竊取物品之價值，並考量其犯罪之手段，
    暨其自述高中肄業之教育程度及勉持之經濟狀況（見本院卷
    第41頁）等一切情狀，量處如主文所示之刑，並諭知易科罰
    金之折算標準。
　㈤末查被告未曾因故意犯罪受有期徒刑以上刑之宣告，有臺灣
    高等法院被告前案紀錄表在卷足按，素行良好，其因一時失
    慮致罹刑章，考其犯後已坦白犯行，堪認知所悔悟。本院信
    經此偵審程序及刑之宣告，被告應已知所警惕，而無再犯之
    虞，其所宣告之刑，以暫不執行為適當，爰依刑法第74條第
    1項第1款規定，併諭知緩刑2年，以啟自新。
三、沒收部分：
  ㈠被告所竊得之物，均已由告訴人領回，業如前述，爰依刑法
    第38條之1第5項規定，均不予宣告沒收或追徵。
  ㈡扣案之小剪刀1把，係被告所有且供本件犯罪所用之物，業據
    被告供述明確（見本院卷第41頁），爰依刑法第38條第2項
    前段規定，宣告沒收。
據上論斷，應依刑事訴訟法第273條之1第1項、第299條第1項前
段、第310條之2、第454條第2項，判決如主文。
本案經檢察官馮品捷提起公訴，檢察官孫立婷到庭執行職務。
中　　華　　民　　國　　110 　年　　3 　　月　　12　　日
                  刑事第七庭    法　官  郭哲宏
以上正本證明與原本無異。
如不服本判決應於收受本判決後20日內向本院提出上訴書狀，上
訴書狀應敘述具體理由。上訴書狀未敘述上訴理由者，應於上訴
期間屆滿後20日內補提理由書狀於本院(均須按他造當事人之人
數附繕本 )「切勿逕送上級法院」。 
中　　華　　民　　國　　110 　年　　3 　　月　　12　　日
                                書記官  戴筑芸
附錄本件論罪法條： 
中華民國刑法第321條第1項
犯前條第1項、第2項之罪而有下列情形之一者，處6月以上5年以
下有期徒刑，得併科50萬元以下罰金：
一、侵入住宅或有人居住之建築物、船艦或隱匿其內而犯之。
二、毀越門窗、牆垣或其他安全設備而犯之。
三、攜帶兇器而犯之。
四、結夥三人以上而犯之。
五、乘火災、水災或其他災害之際而犯之。
六、在車站、港埠、航空站或其他供水、陸、空公眾運輸之舟、
    車、航空機內而犯之。 
附件：
臺灣新竹地方檢察署檢察官起訴書
                                    109年度偵字第13107號
    被      告  呂昆樺  男  36歲（民國00年0月00日生）
                        住○○市○區○○路00巷0000號
                        國民身分證統一編號：Z000000000號
上列被告因竊盜案件，業經偵查終結，認應提起公訴，茲將犯罪
事實及證據並所犯法條分敘如下：
        犯罪事實
一、呂昆樺意圖為自己不法之所有，基於竊盜之犯意，於民國
　　109年11月15日上午9時16分許，在新竹縣○○市○○○路00號家
    福股份有限公司新竹竹北分公司（下稱家福竹北分公司）所
    經營之家樂福內衣賣場，持客觀上得為兇器之小剪刀1把，
    將貨架上價值共新臺幣3,688元女用內衣2件及女用內褲1件
    之防盜扣剪去後，放入自身口袋，得手後往出口處離去。嗣
    為管領該處之家福竹北分公司安全課長呂承鈞發現後，攔阻
    呂昆樺離去，並報警處理。警方在呂昆樺身上扣得上開女用
    內衣褲（已發還呂承鈞）及上開小剪刀，始悉上情。
二、案經呂承鈞訴由新竹縣政府警察局竹北分局報告偵辦。
        證據並所犯法條
一、上揭犯罪事實，業據被告呂昆樺於警詢時及偵查中坦承不諱
    ，核與告訴人呂承鈞於警詢時之證述情節相符，並有監視器
    畫面截圖及現場照片、扣押筆錄、扣押物品目錄表、贓物認
    領單各1份、上開女用內衣褲照片3張附卷可稽，並有扣案之
    上開小剪刀可資佐證，足認被告前述自白與事實相符，被告
    犯嫌堪予認定。
二、核被告所為，係犯刑法第321條第1項第3款之攜帶兇器加重
    竊盜罪嫌。扣案之上開小剪刀，為被告所有且供犯罪所用之
    物，請依刑法第38條第2項規定宣告沒收。
三、依刑事訴訟法第251條第1項提起公訴。
    此  致
臺灣新竹地方法院
中    華    民    國   109    年    12    月    16    日
                              檢  察  官    馮品捷
本件證明與原本無異。
中　　華　　民　　國　 109　　年　　12　　月　　24　　日
                              書  記  官    卓漱菡